---
title: "課堂練習模版"
author: "Hsu"
date: "2020-12-07"
output: output_format
params:
  id: "410683018"
---

```{r setup, include=FALSE}
knitr::opts_chunk$set(echo = TRUE)
```

## Your code

#正規表示式：目標規律描述
Regular expression(regex)一種廣義描述所要字串規律及在字句位置的表示法
```{r}
Rmdfiles <- c("file1.Rmd", "file2.R", "file3.rmd", "file4.RMD", "myRmd.R")
SchoolIds <- c("410973029", "410988011", "410974023","410783025","710773022","410788021","410673124","410873051","49988001")
```
#task1: 找出Rmdfiles中副檔名為Rmd(不分大小寫)的檔案。
task2: 找出學號中4開頭，108或109學年入學且系號為73或88的學號

#Regex寫法分成兩部份：
目標規律性描述（target pattern, 一定要有）
task1目標是不分大小寫的Rmd
task2目標是9位數字，第一位是4，接著是108或109，再來只能是73或88
目標位置註解（target position annotation，不一定需要）
task1目標在完整檔案名稱的結尾，且前面跟著

#target pattern
目標一 不分大小寫的rmd(找到規律性)
```{r}
library(stringr)
```

```{r}
Rmdfiles
regexPattern="[Rr][Mm][Dd]"   #使用[]來定義捲帶中可以出現的字元(如同餃子老虎機)
str_subset(
  Rmdfiles, pattern=regexPattern)
```
#目標二 第一位是4，接著是108或109，再來只能是73或88
```{r}
SchoolIds
regexPattern="[4](108|109)(73|88)"    #[]:字元 ():字組
str_subset(
  SchoolIds, pattern=regexPattern)
```
#補充
#ignore_case:不分大小寫
```{r}
#task1
str_subset(Rmdfiles,pattern = regex("rmd",ignore_case = T))  #regex函數的運用，在cheet sheet裡面
```

#4.8.5 規律粹取/取代
```{r}
#str_extract(萃取出來)
sameIdentities <- c("臺北市", "台北市", "台北大學", "臺北大學", "基隆市")

str_detect(
  sameIdentities, pattern="[台臺]")
str_view_all(
  sameIdentities, pattern="[台臺]")

str_extract(
  sameIdentities, pattern="[台臺]北市")

dragonPeople <-
  c(
    "住在台北市的臺北人也常被稱為天龍人")
str_extract(
  dragonPeople,
  pattern="[台臺]北[市人]"
)
# 當一個元素值內的文字規律可多次出現時用_all來一網打盡，否則只處理第一個出現的規律
str_extract_all(
  dragonPeople,
  pattern="[台臺]北[市人]"
)
```
#str_replace(被取代文本，pattern，取代文本)
```{r}
Rmdfiles # length=5
str_replace(
  Rmdfiles,
  pattern = rep("[Rr][Mm][Dd]",5), #repeat五次
  replacement = rep("Rmd",5)
)
#pattern與replacement長度與string不同時會進行recycle
Rmdfiles # length=5
str_replace(
  Rmdfiles,
  pattern = "[Rr][Mm][Dd]",
  replacement = "Rmd"
)
```
#str_replace_all
不同規律要做不同替換時使用
```{r}
#str_replace_all:很多pattern且各自要去替代
```

```{r}
emailContent <- '親愛的_name_朋友好，

  恭喜你，你的電子發票號碼_invoiceNumber_ 差點中獎。'
cat(emailContent)
```
```{r}
replacementNamedVector <- c(
  "_name_" = "小新",
  "_invoiceNumber_" = "EF-89400133"
)

synthesizedContent <- str_replace_all(     #先寫出replacement
  emailContent,
  replacementNamedVector
)
cat(synthesizedContent)
```

