---
title: "課堂練習模版"
author: "Hsu"
date: "2020-11-27"
output: output_format
params:
  id: "410683018"
---

```{r setup, include=FALSE}
knitr::opts_chunk$set(echo = TRUE)
```

## Your code(要不要向量的章節)

```{r}
example <- list(
  name=c("小明","小花","小新","美美"),
  height=c(175,166,170,160),
  weight=c(77,NA,60,43),
  birthday=lubridate::ymd(c("1998-03-11","1999-12-22","1995-08-22","2001-10-10")),
  hobby=c("美食 旅遊","旅遊 時尚","3C 美食","音樂 旅遊"),
  residence=c("Taipei","New Taipei","Taichung","Kaohsiung"),
  allowance=factor(c("0-1000","1001-2000","2000+","1001-2000")),
  bloodType=c("A","B","B","O")
)
```
```{r}
str(example)
df_example <- as.data.frame(example)
```

#數字比較example裡誰的身高大於等於170
```{r}
example$name[c(T, F, T, F)] #要小名跟小新
```
```{r}
str(example[c("name","height")])
example$height >= 170 #出現要不要向量
pick_above170 <- example$height >= 170

pick_above170


example$name[pick_above170]
```
#時間比較:
example裡誰1998年(含)以後出生
```{r}
example$birthday
class(example$birthday)
typeof(example$birthday)
```
```{r}
print(example[c("name","birthday")])

pick_after98 <- example$birthday >= lubridate::ymd("1998-01-01")
pick_after98
example$name[pick_after98]
```
#可排序類別資料比較:example裡誰零用錢大於1000:
```{r}
print(example[c("name","allowance")])

pick_allowanceOver1000 <- example$allowance >= "1001-2000"  #同classc或typeh才能比
class(example$allowance)
typeof(example$allowance)
#所以用
levels(example$allowance)

example$allowance %in% c("1000-2000","2000+")#左向屬於右向

example$name[pick_allowanceOver1000]#無法
```
#factor資料可進一步分成可排序，與不可排序的，如：
#* 可排序： 以年齡層區分的類別，以所得級距區分的類別等。
#* 不排序： 性別，學系等。

#factor的設定內定為不可排序資料，如要改成可排序類別資料得特別設定。以先前已處理好的example$allowance 為例：
```{r}
example$allowance <- 
  ordered(example$allowance)     #ordered可排序的函數
levels(example$allowance)#電腦紀錄的順序，order時才會是正確的大小順序
example$allowance
```
#或在設定為factor時即把levels排好，並ordered=T:
```{r}
example$allowance <-
  factor(
    example$allowance,
    levels=c("0-1000", "1001-2000", "2000+"),
    ordered = T # 設定為可排序factor
  )
```
```{r}
pick_allowanceOver1000 <- example$allowance >= "1001-2000"
pick_allowanceOver1000
example$name[pick_allowanceOver1000]
```
#==(等於)與!=(不等於)可使用於任何class的atomic vector, 它是在比較兩邊向量elementwise speaking下，元素值是否相同。
```{r}
#example裡誰血型B型
print(example[c("name","bloodType")])

pick_bloodB <- example$bloodType == "B"  #不等於example$bloodType = "B"
example$name[pick_bloodB]
```
#創造可留下偶數的「要/不要」向量pick_evens。
```{r}
sequenceNums <- c(11, 6, 8, 11, 12, 11, 3, 7, 10, 8)

pick_evens <- (sequenceNums %% 2) == 0
pick_evens
sequenceNums[pick_evens]
```
#example裡誰來自大台北
```{r}
print(example[c("name","residence")])

set_TaipeiMetro <- c("Taipei","New Taipei")
pick_fromTaipeiMetro <- example$residence %in% set_TaipeiMetro
example$name[pick_fromTaipeiMetro]
```
#Negation(否定用法):在「要/不要」向量前加上!會成為否定句的「要/不要」向量，元素裡的TRUE會轉成FALSE, FALSE則轉成TRUE。
```{r}
pick_fromTaipeiMetro
pick_not_fromTaipeiMetro <- ! pick_fromTaipeiMetro
# 或
pick_not_fromTaipeiMetro <- !(example$residence %in% set_TaipeiMetro) # (..) 裡面會先運算完才做外面!的處理
pick_not_fromTaipeiMetro
```
```{r}
print(example[c("name","residence")])

example$name[pick_fromTaipeiMetro]
example$name[pick_not_fromTaipeiMetro]
```

#資料狀態:
is.na: 有缺失
is.{class/type name}: is.integer, is.character, is.factor … etc
```{r}
x2 <- c(1,NA,10)
y2 <- c(-1,NA,20)

x3 <- c(NA,"小花")
y3 <- c(NA,"小華")

#前述的關係判斷遇到NA時，結果都會是NA——即無法判斷。要知道向量內各元素值是否NA，可使用is.na()，不能使用==NA
x2
is.na(x2)
```
#example裡誰沒有體重資料
```{r}
print(example[c("name","weight")])

pick_na <- is.na(example$weight)
example$name[pick_na]
```

#R還有一種特別的缺失資料NaN (即not a number)，出現在沒有定義的數學運算上，如：
```{r}
0/0
```
#字元偵測
stringr::str_detect()
```{r}
#example裡誰喜歡美食
print(example[c("name","hobby")])

pick_loveFood <- stringr::str_detect(example$hobby,"美食")
example$name[pick_loveFood]
```


