 ---
title: "homework 7"
output: html_document
params:
  studentName: "你的名字"
  studentID: "你的學號"
---

# 注意事項

存檔與填寫注意事項：

假設你叫王小明，學號41078392。

  1. 有些同學可能家裡電腦不是utf-8設定，為防萬一，請於存檔時使用：File > save with enconding, 然後選utf-8

  2. 本文檔開始的Frontmatter中，studentID（即key）其value目前為"你的學號"，以上面學號為例則必需改成"41078392"；而studentName（key）其value目前為"你的名字"，以上面名字為例則必需改成"王小明"
  
> 每次作業滿分10分：有寫作業於期限內上傳得3分，剩餘7分依作業準確率決定最後得分多寡，除非該題另有規定。

> 前述存檔與frontmatter要求缺任何一個則扣1分。

請先執以下code chunk, 引入所需packages，答案禁止引用其他套件（Package）。
```{r setup, include=FALSE}
knitr::opts_chunk$set(echo = F, eval=F)
library(jsonlite); library(lubridate); library(readr); library(stringr); library(purrr)
```

# 題目

完成第5章綜合練習以下幾題：

### 4. 故宮畫藏查詢App{-}

執行以下程式下載200幅故宮中國畫作資訊(**painting**):
```{r data4, echo=T}
jsonlite::fromJSON("https://www.dropbox.com/s/ttw2j7nitc35vfx/palaceMuseumPainting.json?dl=1", simplifyDataFrame = F) -> painting
```

#### 4.5 Dynasties Identification{-}

```{r}
PaintingName = "主要題名：五代後蜀滕昌祐蝶戲長春圖　卷"
get_painting_dynasty <- function(PaintingName){
  #找出一樣的title
  pick_PaintingName <- str_which(map(1:200,~{painting[[.x]][[1]][[2]]$Title}),pattern = PaintingName)
  
  #找出朝代
  get_paintingdynasty <- str_extract(painting[[pick_PaintingName]][[1]][[2]]$Title, pattern = "([唐宋元明清]|五代後蜀|五代南唐)")
  return(get_paintingdynasty)
}

```

#### 4.6 Subjects Identification{-}

```{r}
get_painting_subjects <- function(PaintingName){
  #目標位置
  pick_PaintingName <- str_which(map(1:200,~{painting[[.x]][[1]][[2]]$Title}),pattern = PaintingName)
  #Subject找尋
  pick_subject <- str_which(names(painting[[pick_PaintingName]]$DACatalog$MetaDesc), "Subject")
  subjects <- unlist(painting[[pick_PaintingName]]$DACatalog$MetaDesc[pick_subject])
  painting_subjects <- str_replace(subjects,"作品內容：","")
  return(painting_subjects)
}

```


#### 4.7 Special Exhibition Preparation{-}

```{r}
get_painting_withDS <- function(PaintingName){
  painting_withDS <- list(
    "Dynasty" = get_painting_dynasty(PaintingName),
    "Title" = str_replace(PaintingName,"主要題名：",""),
    "Id" = str_replace(painting[[pick_PaintingName]]$DACatalog$MetaDesc$Identifier,"作品號：",""),
    "Subjects" = get_painting_subjects(PaintingName),
    "Icon" = painting[[pick_PaintingName]]$DACatalog$AdminDesc$ICON
  )
  return(painting_withDS)
}
```

#### 4.8 Guide to Dynasty-based Exhibition{-}

```{r}
get_instruction <- function(PaintingName){
  instruction <- if(get_painting_dynasty(PaintingName) == "清")
  {
    print("Please go to 4F")
    }else
      if(get_painting_dynasty(PaintingName) == "明")
    {
      print("Please go to 3F")
    }else
      if(get_painting_dynasty(PaintingName) == "宋")
      {
        print("Please go to 2F")
      }else
      {
        print("Please ask our reception")
      }
  get_painting_withDS(PaintingName)
}
```

### 5. 交友軟體改良{-}

This exercise is to help you understand function environment. First, run the following code to clean your Global environment

```{r, echo=TRUE}
rm(list=ls())
```

Second, execute the following chunk to obtain R script file "NTPUmeetCore.R"
```{r, echo=TRUE}
# download NTPUmeetCore.R script file
xfun::download_file("https://www.dropbox.com/s/54khnc8k607amw1/NTPUmeetCore.R?dl=1")
# open the file to take a look
file.edit("./NTPUmeetCore.R")
```

When NTPUmeet is launched, "NTPUmeetCore.R" is sourced into user's cellphone global environment. Populate it with various objects including data and functions.

```{r, echo=TRUE}
# source the script to you global environment
source("./NTPUmeetCore.R")
```

#### 5.3 like

```{r ans53, echo=T}
library(purrr)
library(stringr)
currentUser <- appLogin(members[[35]]$memberID, c(24.945, 121.367))
member2like <- members[[sample(1:1000,1)]]
member2like
member2like$preference
 like <- function(currentUser, member2like){
   #是否為TRUE以及兩者學號學系碼相同
    if(member2like$preference$wantSameMajor == TRUE && as.integer(str_sub(currentUser$schoolID,5,6)) == as.integer(str_sub(member2like$schoolID,5,6)))
    {#$wantSenior＝T（只要三，四年級）, 則入學年必需是107或之前； F 則沒限制
     if(member2like$preference$wantSenior == TRUE && as.integer(str_sub(currentUser$schoolID,2,3)) <= 7)
     {#$alreadyGraduatedAllowed＝F（不允許已畢業的）, 則入學年不可以是106之前（不含106, 106可以）； T 則沒限制。
       if(member2like$preference$alreadyGraduatedAllowed == FALSE && as.integer(str_sub(currentUser$schoolID,2,3)) >= 6)
       {#$genderPreference（性別偏好）= “男”，“女”或"均可
         if(member2like$preference$genderPreference == "男" || member2like$preference$genderPreference == "女" || member2like$preference$genderPreference == "均可")
         {
           currentUser$likes[[length(currentUser$likes)+1]] <- member2like$schoolID
         }else
         {return("Sorry the member will not like you.")}
       }else
       {return("Sorry the member will not like you.")}
     }else
     {return("Sorry the member will not like you.")}
    } else
    {return("Sorry the member will not like you.")}

  return(currentUser)
 }
```

### 加分題

只有當非加分題的finalGrade > 6時，加分題才會加分。每小題「完全答對」加finalGrade一分，finalGrade達10分即不再加。

#### 4.9 User interaction

```{r ans44, echo=F}
get_special_instruction <- function(PaintingName){
  
}
```

### 6. Rock-Paper-Scissor{-}

```{r}
gameStart <- function(){
  
}
```
